# 请教陈版主，套期会计认定问题

提问人：tlb716 时间：2022-03-13 10:44:32
陈老师，您好。A公司从事大宗商品玉米的贸易业务。为了锁定利润，公司会在期货市场进行相关的对冲。存在如下交易类型： 1 、对预期采购，公司买多；实际现货入库时，期货平仓。 2 、对于库存，公司卖空；实际销售时，平仓。但存在如下问题， 1 、期货操作非完全为了套期；除对应现货头寸外，还存在部分投机。 2 、期货的开仓、平仓时点：（例如：对库存的套期，个人认为签订采购合同锁定采购价格时，即需要开仓；签订销售合同锁定销售价格时，即需要平仓。）公司的开仓、平仓时点可能与现货合同不是一一对应。请问： 1 ）既存在投机又存在套期的情况下，是否能认定为部分是套期？ 2 ）期货开仓平仓时点，是否应与现货时点（个人认为是签订确定的销售采购合同，锁定采购销售价格时）一一对应？

回答人：chenyiwei
1 、运用套期会计的前提之一是通过文档明确指定套期关系。但如果同一份期货合约中同时包含套期和投机两部分因素，则虽然理论上可以分拆，但实务中不建议分拆，建议全部按交易性金融资产/负债处理。
2 、是，理论上应一一对应最为合理。如不能一一对应的，例如期货平仓早于现货销售的，则意味着套期关系终止。